臺灣雲林地方法院刑事判決
111年度訴字第309號
公  訴  人  臺灣雲林地方檢察署檢察官
被      告  林崑男




指定辯護人  本院公設辯護人郭雅琳  
上列被告因違反毒品危害防制條例案件，經檢察官提起公訴（11
1年度偵字第2760號、第2920號、第4309號），本院判決如下：
    主      文
林崑男犯如附表一編號1至18所示之罪，各處如附表一編號1至18
所示之刑，應執行有期徒刑陸年捌月。
    事      實
一、林崑男明知甲基安非他命係毒品危害防制條例第2條第2項第
    2款公告列管之第二級毒品，依法不得持有、販賣，竟意圖
    營利，分別與丁建發(所涉違反毒品危害防制條例犯行，由
    檢察官另案偵辦中)、真實姓名年籍不詳、綽號「木瓜」之
    成年人共同基於販賣第二級毒品甲基安非他命之犯意聯絡，
    由林崑男以附表三所示行動電話（下稱本案行動電話）作為
    聯絡工具，丁建發（附表一編號1至4、6、7、10、12至18）
    或「木瓜」（附表一編號5、8、9、11）則提供甲基安非他
    命後，於附表一編號1至18所示之時間、地點，以附表一編
    號1至18所示之行為方式，為販賣甲基安非他命之犯行，林
    崑男再將收受之價金全數交付予丁建發或「木瓜」。嗣經員
    警於民國111年3月30日16時20分許，持本院核發之搜索票，
    在林崑男使用之車牌號碼0000-00號自用小客車上執行搜索
    ，當場扣得本案行動電話1支，因而查悉上情。
二、案經雲林縣警察局斗南分局報告臺灣雲林地方檢察署檢察官
    偵查起訴。
    理      由
壹、證據能力：
　　本判決以下所引被告以外之人於審判外的陳述，檢察官、被
    告及辯護人均同意作為證據使用，本院審酌該等證據取得之
    過程，並無違法或不當之情事，且為證明被告犯罪事實存否
    所必要，以之作為證據，認屬適當，依刑事訴訟法第159條
    之5規定，均具有證據能力。至本判決所引用之非供述證據
    ，檢察官、被告及辯護人於本案言詞辯論終結前，均未爭執
    其證據能力，且查無非法或不當取證之情事，復為證明本件
    犯罪事實所必要之重要關係事項，認均有證據能力。
貳、實體方面：
一、認定犯罪事實所憑之證據及理由：
  ㈠上開犯罪事實，已據被告坦承不諱，並有如附表一各編號「
    卷證出處」欄所示之證據在卷可資佐證，復有本案行動電話
    1支扣案可證，足認被告之自白與客觀事實相符，堪以採信
    。
  ㈡毒品交易向為政府查禁森嚴且重罰不予寬貸之犯罪行為，衡
    諸常情，倘非有利可圖，持有毒品之人當無輕易將所持有之
    毒品任意轉售他人，甘冒再次向他人購買時，遭查獲移送法
    辦之危險之理；而甲基安非他命毒品既經政府公告列管，未
    經許可不得持有、販售，自無一定之市場行情或公定價格，
    是各次買賣之價格，當亦有所差異，或隨供需雙方之資力、
    關係之深淺、需求之數量、貨源之充裕與否、販賣者對於資
    金之需求程度，以及政府查緝之態度，為各種不同之風險評
    估，而為機動性之調整，是其價格標準，自非一成不變，且
    販賣者從各種「價差」、「量差」或「純度」謀取利潤方式
    ，亦有差異，然其所圖利益之非法販賣行為目的，則屬相同
    ，並無二致，因此，販賣利得，除經被告坦承或其價量至臻
    明確外，確實難以究其原委，從而，舉凡有償交易，除足反
    證其確另基於某種非圖利本意之關係外，通常尚難因無法查
    悉其買進、賣出之差價，而諉無營利之意思，或阻卻販賣犯
    行之追訴。經查，被告所為如附表一所示各次販賣毒品予購
    毒者之過程中，既如前述由其或丁建發向購毒者收取金錢並
    交付毒品，自均係有償交易，其行為外觀上顯均具備販賣毒
    品犯行之構成要件，對被告而言應極具風險性，而被告與購
    毒者間復無深刻交情或其他密切關係，且被告於本院移審訊
    問時自承：丁建發、「木瓜」都會給我毒品，我賺我吃的等
    語（本院卷第71頁、第326頁），足認本件被告販賣第二級
    毒品犯行，有從中謀取個人利益之意圖，始為本件上開行為
    分擔，故其主觀上確有營利意圖甚明。
  ㈢綜上，被告就附表一所示之犯行，事證明確，堪以認定，應
    依法論科。
二、論罪科刑之理由：
  ㈠核被告就附表一編號1至18所為，均係犯毒品危害防制條例第
    4條第2項販賣第二級毒品罪。其於販賣甲基安非他命前持有
    之低度行為，為販賣之高度行為所吸收，均不另論罪。
  ㈡被告與丁建發就附表一編號1至4、6、7、10、12至18所示犯
    行，被告與「木瓜」就附表一編號5、8、9、11所示犯行，
    有犯意聯絡及行為分擔，應依刑法第28條規定論以共同正犯
    。
  ㈢被告所犯上開18罪，犯意各別，行為互殊，應分論併罰。
  ㈣刑之加重減輕：
　⒈被告固因違反毒品危害防制條例案件，經本院以107年度聲字
    第165號裁定應執行有期徒刑1年確定，於107年4月3日易科
    罰金執行完畢，有臺灣高等法院被告前案紀錄表可查，但檢
    察官就被告構成累犯之事實及應加重其刑事項，未具體指出
    證明之方法，參照最高法院110年度台上大字第5660號裁定
    意旨，僅將被告之前科紀錄列入刑法第57條第5款「犯罪行
    為人之品行」之量刑審酌事由，故不依刑法第47條第1項累
    犯規定加重其刑。
　⒉毒品危害防制條例第17條第2項刑之減輕：
    犯毒品危害防制條例第4條至第8條之罪於偵查及審判中均自
    白者，減輕其刑，毒品危害防制條例第17條第2項定有明文
    。查被告於羈押訊問及本院審理時坦承全部販賣第二級毒品
    犯行，爰依毒品危害防制條例第17條第2項規定減輕其刑。
　⒊被告及其辯護人固於本院審理中，主張供出毒品來源，然經
    本院函詢承辦檢警，均回覆稱未因被告之供述查獲毒品上游
    等情，有雲林縣警察局斗南分局111年5月30日雲警南偵字第
    1110007276號函、111年7月8日雲警南偵字第1110009877號
    函檢附職務報告、臺灣雲林地方檢察署111年7月7日雲檢春
    天111偵2760字第1119019235號函、本院公務電話紀錄、傳
    真回覆在卷可參（本院卷第107頁、第267頁至第271頁、第2
    81頁、第283頁），是難認本案有因被告之供述而查獲其毒
    品來源，尚無從適用前揭毒品危害防制條例第17條第1項規
    定予以減輕其刑。
  ㈤爰以行為人之責任為基礎，審酌被告不思以正途賺取所需，
    竟為謀取不法利益，明知甲基安非他命殘害施用者身心健康
    甚鉅，且持有、販賣甲基安非他命更為我國法制嚴格查禁之
    行為，仍與共犯丁建發、「木瓜」分工，共同販賣第二級毒
    品，助長他人施用毒品之惡行，亦使毒品在社會中氾濫，嚴
    重破壞社會治安與善良秩序，犯罪所生危害非輕，所為實無
    足取，惟念被告犯後坦承犯行，態度良好，兼衡被告販賣毒
    品之數量、犯罪分工情節、犯罪動機、目的與手段、前科素
    行、各次犯行所生法益侵害程度、獲利情形，及其於本院審
    理時自陳之智識程度、職業、家庭生活暨經濟狀況（本院卷
    第326頁、第327頁）等一切狀況，分別量處如附表一編號1
    至18所示之刑。另依刑法第51條第5款所定之外部性界限，
    適用量刑之限制加重原則，並為貫徹量刑公平正義之理念，
    考量被告販賣毒品之對象僅2人，犯罪所得非鉅，各次販賣
    毒品之方式與態樣並無二致，併斟酌被告犯罪行為之不法與
    罪責程度、各罪所反應被告人格特性與傾向等情況，為整體
    非難評價後，就被告上開各次販賣第二級毒品犯行，定其應
    執行之刑如主文所示。
三、沒收部分：
  ㈠犯罪工具部分：
    按毒品危害防制條例第19條第1項係刑法第38條第2項但書之
    特別規定，應優先適用，且依該規定，犯毒品危害防制條例
    所列舉上開各罪，其供犯罪所用之物，不問是否屬於犯罪行
    為人所有，均應強制沒收。本件查扣之本案行動電話1支（
    含晶片卡1張），係被告聯繫販賣對象而供本案各次販賣第
    二級毒品所使用乙情，業據被告於本院審理時供承甚明（本
    院卷第319頁），且有如附表二通訊監察譯文可佐，應依毒
    品危害防制條例第19條第1項規定，在各該罪主文中，宣告
    沒收。
　㈡犯罪所得部分：
　　被告就附表一編號1至18所示販賣第二級毒品犯行所收取之
    價金均全數交予丁建發或「木瓜」，業據被告於本院審理時
    陳述在卷（本院卷第326頁），被告既無實際所得，自無從
    予以宣告沒收，附此敘明。
據上論斷，應依刑事訴訟法第299條第1項前段，判決如主文。
本案經檢察官林欣儀提起公訴，檢察官蕭仕庸到庭執行職務。
中　　華　　民　　國　　111 　年　　8 　　月　　17　　日
                  刑事第一庭  審判長法  官 楊陵萍
                                    法  官 黃麗竹
                                    法  官 簡鈺昕
以上正本證明與原本無異。　　　　　　　　　　　　　　　　
如不服本判決應於收受送達後20日內向本院提出上訴書狀，並應
敘述具體理由；其未敘述上訴理由者，應於上訴期間屆滿後20日
內向本院補提理由書（均須按他造當事人之人數附繕本）「切勿
逕送上級法院」。
                                    書記官  林芳宜
中　　華　　民　　國　　111 　年　　8 　　月　　17　　日
附錄本案論罪科刑法條全文：
毒品危害防制條例第4條
製造、運輸、販賣第一級毒品者，處死刑或無期徒刑；處無期徒
刑者，得併科新臺幣3千萬元以下罰金。
製造、運輸、販賣第二級毒品者，處無期徒刑或10年以上有期徒
刑，得併科新臺幣1千5百萬元以下罰金。
製造、運輸、販賣第三級毒品者，處7年以上有期徒刑，得併科
新臺幣1千萬元以下罰金。
製造、運輸、販賣第四級毒品者，處5年以上12年以下有期徒刑
，得併科新臺幣5百萬元以下罰金。
製造、運輸、販賣專供製造或施用毒品之器具者，處1年以上7年
以下有期徒刑，得併科新臺幣1百50萬元以下罰金。
前五項之未遂犯罰之。
附表一：
編號 被告 對象 販賣：①時間②地點③毒品種類④金額（新臺幣） 行為方式 卷證出處 主文（罪名、宣告刑及沒收） 1（起訴書附表編號1） 林崑男  陳金山 ①110年11月26日中午12時15分後某時 ②雲林縣麥寮鄉拱範宮前鵝肉攤前林崑男駕駛之車上 ③以吸食器裝甲基安非他命 ④價值500元 林崑男先持用本案行動電話與陳金山為如附表二編號1所示之通話後，將約定之交易內容告知丁建發，由丁建發於左列時間、地點，以一手交錢一手交貨方式，販賣甲基安非他命予陳金山，完成交易。 ①證人陳金山警詢、偵訊時之證述（他1622卷二第7頁至第30頁、他1622卷二第35頁至第40頁）。 ②附表二編號1通訊監察譯文。 ③被告偵查及本院審理時之自白（他1662卷二第307頁至第313頁、偵2760卷第108頁、第109頁、本院聲羈43卷第23頁至第29頁、本院卷第264頁、第265頁、第326頁）。 林崑男共同犯販賣第二級毒品罪，處有期徒刑伍年壹月。 扣案如附表三所示之物沒收。 2（起訴書附表編號2） 林崑男  陳金山 ①110年11月27日下午2時56分後某時 ②雲林縣麥寮鄉拱範宮前鵝肉攤林崑男駕駛之車上 ③以吸食器裝甲基安非他命 ④價值500元 林崑男先持用本案行動電話與陳金山為如附表二編號2所示之通話後，將約定之交易內容告知丁建發，由丁建發於左列時間、地點，以一手交錢一手交貨方式，販賣甲基安非他命予陳金山，完成交易。 ①證人陳金山警詢、偵訊時之證述（他1622卷二第7頁至第30頁、他1622卷二第35頁至第40頁） ②附表二編號2通訊監察譯文。 ③被告偵查及本院審理時之自白（他1662卷二第307頁至第313頁、偵2760卷第109頁、本院聲羈43卷第23頁至第29頁、本院卷第264頁、第265頁、第326頁）。 林崑男共同犯販賣第二級毒品罪，處有期徒刑伍年壹月。 扣案如附表三所示之物沒收。 3（起訴書附表編號3） 林崑男  陳金山 ①110年12月31日上午11時8分後某時 ②雲林縣麥寮鄉麥寮公園 ③甲基安非他命1小包 ④500元  林崑男先持用本案行動電話與陳金山為如附表二編號3所示之通話後，於左列時間、地點與陳金山見面，以一手交錢一手交貨方式，販賣甲基安非他命予陳金山，完成交易。 ①證人陳金山警詢、偵訊時之證述（他1622卷二第7頁至第30頁、他1622卷二第35頁至第40頁）。 ②附表二編號3通訊監察譯文。 ③被告偵查及本院審理時之自白（他1662卷二第307頁至第313頁、本院聲羈43卷第23頁至第29頁、本院卷第264頁、第265頁、第326頁）。 林崑男共同犯販賣第二級毒品罪，處有期徒刑伍年壹月。 扣案如附表三所示之物沒收。 4（起訴書附表編號4） 林崑男  陳金山 ①111年1月20日下午2時29分後某時 ②陳金山住處 ③甲基安非他命1小包 ④1,000元 林崑男先持用本案行動電話與陳金山為如附表二編號4所示之通話後，於左列時間、地點與陳金山見面，以一手交錢一手交貨方式，販賣甲基安非他命予陳金山，完成交易。 ①證人陳金山警詢、偵訊時之證述（他1622卷二第7頁至第30頁、他1622卷二第35頁至第40頁）。 ②附表二編號4通訊監察譯文。 ③被告偵查及本院審理時之自白（他1662卷二第307頁至第313頁、偵2760卷第111頁、第112頁、本院聲羈43卷第23頁至第29頁、本院卷第264頁、第265頁、第326頁）。 林崑男共同犯販賣第二級毒品罪，處有期徒刑伍年貳月。 扣案如附表三所示之物沒收。 5（起訴書附表編號5） 林崑男  陳金山 ①111年1月24日中午12時40分後某時 ②雲林縣麥寮鄉三盛寮 ③甲基安非他命1小包 ④1,000元 林崑男先持用本案行動電話與陳金山為如附表二編號5所示之通話後，於左列時間、地點，駕車搭載「木瓜」與陳金山見面，陳金山交付二手行動電話1支予「木瓜」，「木瓜」交付甲基安非他命1包予陳金山，完成交易。 ①證人陳金山警詢、偵訊時之證述（他1622卷二第7頁至第30頁、他1622卷二第35頁至第40頁）。 ②附表二編號5通訊監察譯文。 ③被告偵查及本院審理時之自白（他1662卷二第307頁至第313頁、偵2760卷第112頁、本院聲羈43卷第23頁至第29頁、本院卷第264頁、第265頁、第326頁）。 林崑男共同犯販賣第二級毒品罪，處有期徒刑伍年貳月。 扣案如附表三所示之物沒收。 6（起訴書附表編號6） 林崑男  吳金水 ①110年12月29日中午12時27分後某時 ②雲林縣麥寮鄉麥寮公園 ③甲基安非他命1小包 ④1,000元 林崑男先持用本案行動電話與吳金水為如附表二編號6所示之通話後，於左列時間、地點與吳金水見面，以一手交錢一手交貨方式，販賣甲基安非他命予吳金水，完成交易。 ①證人吳金水警詢、偵訊時之證述（他1622卷二第43頁至第69頁、他1622卷二第85頁至第97頁）。 ②附表二編號6通訊監察譯文。 ③被告偵查及本院審理時之自白（他1662卷二第307頁至第313頁、偵2760卷第102頁、本院聲羈43卷第23頁至第29頁、本院卷第264頁、第265頁、第326頁）。 林崑男共同犯販賣第二級毒品罪，處有期徒刑伍年貳月。 扣案如附表三所示之物沒收。 7（起訴書附表編號7） 林崑男  吳金水 ①110年12月31日上午9時13分後某時 ②雲林縣東勢鄉同安村廟口停車場 ③甲基安非他命1小包 ④1,000元 林崑男先持用本案行動電話與吳金水為如附表二編號7所示之通話後，於左列時間、地點與吳金水見面，以一手交錢一手交貨方式，販賣甲基安非他命予吳金水，完成交易。 ①證人吳金水警詢、偵訊時之證述（他1622卷二第43頁至第69頁、他1622卷二第85頁至第97頁）。 ②附表二編號7通訊監察譯文。 ③被告偵查及本院審理時之自白（他1662卷二第307頁至第313頁、偵2760卷第102頁、本院聲羈43卷第23頁至第29頁、本院卷第264頁、第265頁、第326頁）。 林崑男共同犯販賣第二級毒品罪，處有期徒刑伍年貳月。 扣案如附表三所示之物沒收。 8（起訴書附表編號8） 林崑男  吳金水 ①111年1月22日中午12時55分後某時 ②雲林縣臺西鄉安西府廟口 ③甲基安非他命1小包 ④1,000元 林崑男先持用本案行動電話與吳金水為如附表二編號8所示之通話後，於左列時間、地點與吳金水見面，以一手交錢一手交貨方式，販賣甲基安非他命予吳金水，完成交易。 ①證人吳金水警詢、偵訊時之證述（他1622卷二第43頁至第69頁、他1622卷二第85頁至第97頁）。 ②附表二編號8通訊監察譯文。 ③被告偵查及本院審理時之自白（他1662卷二第307頁至第313頁、偵2760卷第103頁、本院聲羈43卷第23頁至第29頁、本院卷第264頁、第265頁、第326頁）。 林崑男共同犯販賣第二級毒品罪，處有期徒刑伍年貳月。 扣案如附表三所示之物沒收。 9（起訴書附表編號9） 林崑男  吳金水 ①111年1月25日下午1時52分後某時 ②雲林縣東勢鄉同安村廟口停車場 ③甲基安非他命1小包 ④1,000元 林崑男先持用本案行動電話與吳金水為如附表二編號9所示之通話後，於左列時間、地點與吳金水見面，以一手交錢一手交貨方式，販賣甲基安非他命予吳金水，完成交易。 ①證人吳金水警詢、偵訊時之證述（他1622卷二第43頁至第69頁、他1622卷二第85頁至第97頁）。 ②附表二編號9通訊監察譯文。 ③被告偵查及本院審理時之自白（他1662卷二第307頁至第313頁、偵2760卷第103、104頁、本院聲羈43卷第23頁至第29頁、本院卷第264頁、第265頁、第326頁）。 林崑男共同犯販賣第二級毒品罪，處有期徒刑伍年貳月。 扣案如附表三所示之物沒收。 10（起訴書附表編號10） 林崑男  吳金水 ①111年1月28日上午11時40分後某時 ②雲林縣東勢鄉同安村廟口停車場 ③甲基安非他命1小包 ④1,000元 林崑男先持用本案行動電話與吳金水為如附表二編號10所示之通話後，於左列時間、地點與吳金水見面，以一手交錢一手交貨方式，販賣甲基安非他命予吳金水，完成交易。 ①證人吳金水警詢、偵訊時之證述（他1622卷二第43頁至第69頁、他1622卷二第85頁至第97頁）。 ②附表二編號10通訊監察譯文。 ③被告偵查及本院審理時之自白（他1662卷二第307頁至第313頁、偵2760卷第104頁、本院聲羈43卷第23頁至第29頁、本院卷第264頁、第265頁、第326頁）。 林崑男共同犯販賣第二級毒品罪，處有期徒刑伍年貳月。 扣案如附表三所示之物沒收。 11（起訴書附表編號11） 林崑男  吳金水 ①111年1月31日晚間9時8分後某時 ②雲林縣臺西鄉安西府廟口 ③甲基安非他命2小包 ④2,000元 林崑男先持用本案行動電話與吳金水為如附表二編號11所示之通話後，於左列時間、地點與吳金水見面，以一手交錢一手交貨方式，販賣甲基安非他命予吳金水，完成交易。 ①證人吳金水警詢、偵訊時之證述（他1622卷二第43頁至第69頁、他1622卷二第85頁至第97頁）。 ②附表二編號11通訊監察譯文。 ③被告偵查及本院審理時之自白（他1662卷二第307頁至第313頁、偵2760卷第104、105頁、本院聲羈43卷第23頁至第29頁、本院卷第264頁、第265頁、第326頁）。 林崑男共同犯販賣第二級毒品罪，處有期徒刑伍年參月。 扣案如附表三所示之物沒收。 12（起訴書附表編號12） 林崑男  吳金水 ①111年2月3日中午12時28分後某時 ②雲林縣東勢鄉同安村廟口停車場 ③甲基安非他命1小包 ④1,000元 林崑男先持用本案行動電話與吳金水為如附表二編號12所示之通話後，於左列時間、地點與吳金水見面，以一手交錢一手交貨方式，販賣甲基安非他命予吳金水，完成交易。 ①證人吳金水警詢、偵訊時之證述（他1622卷二第43頁至第69頁、他1622卷二第85頁至第97頁）。 ②附表二編號12通訊監察譯文。 ③被告偵查及本院審理時之自白（他1662卷二第307頁至第313頁、偵2760卷第105頁、本院聲羈43卷第23頁至第29頁、本院卷第264頁、第265頁、第326頁）。 林崑男共同犯販賣第二級毒品罪，處有期徒刑伍年貳月。 扣案如附表三所示之物沒收。 13（起訴書附表編號13） 林崑男  吳金水 ①111年2月9日下午3時50分後某時 ②雲林縣東勢鄉同安村廟口停車場 ③甲基安非他命1小包 ④1,000元 林崑男先持用本案行動電話與吳金水為如附表二編號13所示之通話後，於左列時間、地點與吳金水見面，以一手交錢一手交貨方式，販賣甲基安非他命予吳金水，完成交易。 ①證人吳金水警詢、偵訊時之證述（他1622卷二第43頁至第69頁、他1622卷二第85頁至第97頁）。 ②附表二編號13通訊監察譯文。 ③被告偵查及本院審理時之自白（他1662卷二第307頁至第313頁、偵2760卷第105頁、本院聲羈43卷第23頁至第29頁、本院卷第264頁、第265頁、第326頁）。 林崑男共同犯販賣第二級毒品罪，處有期徒刑伍年貳月。 扣案如附表三所示之物沒收。 14（起訴書附表編號14） 林崑男  吳金水 ①111年2月12日下午5時41分後某時 ②雲林縣東勢鄉同安村廟口停車場 ③甲基安非他命1小包 ④1,000元 林崑男先持用本案行動電話與吳金水為如附表二編號14所示之通話後，於左列時間、地點與吳金水見面，以一手交錢一手交貨方式，販賣甲基安非他命予吳金水，完成交易。 ①證人吳金水警詢、偵訊時之證述（他1622卷二第43頁至第69頁、他1622卷二第85頁至第97頁）。 ②附表二編號14通訊監察譯文。 ③被告偵查及本院審理時之自白（他1662卷二第307頁至第313頁、偵2760卷第105、106頁、本院聲羈43卷第23頁至第29頁、本院卷第264頁、第265頁、第326頁）。 林崑男共同犯販賣第二級毒品罪，處有期徒刑伍年貳月。 扣案如附表三所示之物沒收。 15（起訴書附表編號15） 林崑男  吳金水 ①111年2月15日下午2時6分後某時 ②雲林縣東勢鄉同安村廟口停車場 ③甲基安非他命1小包 ④1,000元 林崑男先持用本案行動電話與吳金水為如附表二編號15所示之通話後，於左列時間、地點與吳金水見面，以一手交錢一手交貨方式，販賣甲基安非他命予吳金水，完成交易。 ①證人吳金水警詢、偵訊時之證述（他1622卷二第43頁至第69頁、他1622卷二第85頁至第97頁）。 ②附表二編號15通訊監察譯文。 ③被告偵查及本院審理時之自白（他1662卷二第307頁至第313頁、偵2760卷第106頁、本院聲羈43卷第23頁至第29頁、本院卷第264頁、第265頁、第326頁）。 林崑男共同犯販賣第二級毒品罪，處有期徒刑伍年貳月。 扣案如附表三所示之物沒收。 16（起訴書附表編號16） 林崑男  吳金水 ①111年2月17日上午10時45分後某時 ②雲林縣東勢鄉同安村廟口停車場 ③甲基安非他命1小包 ④1,000元 林崑男先持用本案行動電話與吳金水為如附表二編號16所示之通話後，於左列時間、地點與吳金水見面，以一手交錢一手交貨方式，販賣甲基安非他命予吳金水，完成交易。 ①證人吳金水警詢、偵訊時之證述（他1622卷二第43頁至第69頁、他1622卷二第85頁至第97頁）。 ②附表二編號16通訊監察譯文。 ③被告偵查及本院審理時之自白（他1662卷二第307頁至第313頁、偵2760卷第106、107頁、本院聲羈43卷第23頁至第29頁、本院卷第264頁、第265頁、第326頁）。 林崑男共同犯販賣第二級毒品罪，處有期徒刑伍年貳月。 扣案如附表三所示之物沒收。 17（起訴書附表編號17） 林崑男  吳金水 ①111年2月19日中午12時40分後某時 ②雲林縣東勢鄉同安村廟口停車場 ③甲基安非他命1小包 ④1,000元 林崑男先持用本案行動電話與吳金水為如附表二編號17所示之通話後，於左列時間、地點與吳金水見面，以一手交錢一手交貨方式，販賣甲基安非他命予吳金水，完成交易。 ①證人吳金水警詢、偵訊時之證述（他1622卷二第43頁至第69頁、他1622卷二第85頁至第97頁）。 ②附表二編號17通訊監察譯文。 ③被告偵查及本院審理時之自白（他1662卷二第307頁至第313頁、偵2760卷第107頁、本院聲羈43卷第23頁至第29頁、本院卷第264頁、第265頁、第326頁）。 林崑男共同犯販賣第二級毒品罪，處有期徒刑伍年貳月。 扣案如附表三所示之物沒收。 18（起訴書附表編號18） 林崑男  吳金水 ①111年3月2日上午11時7分後某時 ②雲林縣東勢鄉同安村廟口停車場 ③甲基安非他命1小包 ④1,000元 林崑男先持用本案行動電話與吳金水為如附表二編號18所示之通話後，於左列時間、地點與吳金水見面，以一手交錢一手交貨方式，販賣甲基安非他命予吳金水，完成交易。 ①證人吳金水警詢、偵訊時之證述（他1622卷二第43頁至第69頁、他1622卷二第85頁至第97頁）。 ②附表二編號18通訊監察譯文。 ③被告偵查及本院審理時之自白（他1662卷二第307頁至第313頁、偵2760卷第108頁、本院聲羈43卷第23頁至第29頁、本院卷第264頁、第265頁、第326頁）。 林崑男共同犯販賣第二級毒品罪，處有期徒刑伍年貳月。 扣案如附表三所示之物沒收。 
附表二：通訊監察譯文
   編號     時間        通訊監察譯文內容         備註  １  ① 110年11月26日上午11時13分許 Ａ：0000000000號（林崑男）【受話】 Ｂ：0000000000號（陳金山）【發話】 ①佐證附表一編號1犯罪事實。 ②出處：警卷第69頁及背面。 ③通訊監察書： 　本院110年聲監續字第895號通訊監察書及所附電話附表（警卷第181頁及背面）。    A：怎麼？ B：你人在那裏？ A；在家不方便接電話，你人在那裏？ B：我現在在家，看你有沒有辦法帶我去找你朋友？ A：有啦 B：你過來家裡載我 A：三盛寮喔？ B：三盛啦 A：你要多少？ B：500 A：他人在麥寮，你等一下再打 B：等一下喔 A：我先幫你問 B：你打給我還是我打給你？ A：你打啦，我裡面沒錢 B:幾分鐘 A：2分鐘 B：好啦    ② 110年11月26日上午11時17分許 Ａ：0000000000號（林崑男）【受話】 Ｂ：0000000000號（陳金山）【發話】     A：我沒辦法過去，我沒有車，他叫你去麥寮馬祖廟，他人在蚊港，我看看能不能過去 B：我過去等你阿 A：你去馬祖廟等 B：麥寮馬祖廟？ A：你知道嗎？ B：派出所旁邊耶 A：那個沒關係啦，對面有一家賣鵝肉麵的 B：鵝肉麵 A：阿他都會站在那裏，我等一下就過去了 B：好啦   ③ 110年11月26日上午11時37分許 Ａ：0000000000號（林崑男）【受話】 Ｂ：0000000000號（陳金山）【發話】     B：我現在人在這邊，你人在哪裡？ A：我在家裡，我跟我朋友要過去，你站在鵝肉麵那裏等他 B：鵝肉麵喔，他開車嗎？ A：對，應該開車，我跟他說你在鵝肉麵那 B：好   ④ 110年11月26日上午11時51分許 Ａ：0000000000號（林崑男）【受話】 Ｂ：0000000000號（陳金山）【發話】     B：怎麼那麼久？ A：他在蚊港，他叫你等個10分鐘 B：叫他東西 A：有啦，我有跟他說 B：叫他把東西弄好看一點 A：你就在鵝肉麵那裡，他會過去鵝肉麵 B：叫他開車來，我要去車内看 A：他會讓你進去啦 B：我要進車内看東西 A：你就說你跟我是很好的兄弟，他就讓你進去了 B：好啦   ⑤ 110年11月26日中午12時15分許 Ａ：0000000000號（林崑男）【受話】 Ｂ：0000000000號（陳金山）【發話】     B：喂，用那一點點而已，很難看 A：沒關係啦，500而已，改天如果你1000的話，我叫他多一點給你，真的，不然這次我沒看到，我也不知道 B：—點點而已，不一定沒有二嘴 A：沒關係啦，下次我再討給你 B：好啦好啦 A：你要回去了喔 B：我已經回家了 A：幹，你那麼快喔 B：改天你在幫我處理一下 A：好  2 ① 110年11月27日下午1時15分許 Ａ：0000000000號（林崑男）【受話】 Ｂ：0000000000號（陳金山）【發話】 ①佐證附表一編號2犯罪事實。 ②出處：警卷第70頁及背面。 ③通訊監察書： 　本院110年聲監續字第895號通訊監察書及所附電話附表（警卷第181頁及背面）。    A：怎樣 B：你幫我問一下一錢多少錢？ A：你娘基巴，你電話裡講這個，好啦，我等一下幫你問問看 B：等一下我再打電話給你 A：好   ② 110年11月27日下午1時18分許 Ａ：0000000000號（林崑男）【受話】 Ｂ：0000000000號（陳金山）【發話】     A：我正在跟他講電話，你一直插播進來電話，聽不到在一分鐘啦 B：你跟他講，一錢，加袋子 A：他一錢要8500啦，還在講，你就插播進來 B：你叫他再便宜一點，叫他7000啦 A：好啦，我再問他 B：看有沒有辦法6000 A：不可能啦，好啦，他會看面子給你啦 B：你就跟他說是你要的 A：好啦................你過5分鐘再打   ③ 110年11月27日下午1時29分許 Ａ：0000000000號（林崑男）【受話】 Ｂ：0000000000號（陳金山）【發話】     A：你拿半要45啦，一要85啦，他那個不含袋 B：85？ A：45跟85啦，他那個不含袋啦，含袋的他會補給你 B：你在叫他拿500過來 A：東西喔，叫他去麥寮等你嗎？ B：不是，夜市，我們在賭博那裡 A：他不知道那裡啦，他就通緝，他不可能去那裏的，馬祖廟還可以 B：外號你知道嗎？ A：外號他知道阿，他在7-11 B：不然去林外科等 A：好啦，我打電話跟他說 B：你跟他說林外科等，他叫甚麼名字 A：丫發 B：丫發，你叫他等一下給我，我要500 A：你在自己跟他說，電話不要講 B：你叫他要補我 A：電話中我就不要講，你聽懂嗎？ B：好 A：你先去林外科那裏   ④ 110年11月27日下午1時53分許 Ａ：0000000000號（林崑男）【受話】 Ｂ：0000000000號（陳金山）【發話】     B：他出來了嗎？ A：他人還在馬光，他說你拿一或半，他再拿過來，不然他沒車，他說不要拿5啦 B：500 A：看能不能拿〈半〉 B：1000啦 A：好啦，他等一下會打給我，你在公園等一下 B：你叫他打給我 A：好啦   ⑤ 110年11月27日下午2時56分許 Ａ：0000000000號（林崑男）【受話】 Ｂ：0000000000號（陳金山）【發話】     A：他叫你去馬祖廟對面鵝肉麵等，他說大約15分鐘到，你們有見過面，你知道人 B：ㄟ啦，他在鵝肉店那裡嗎？ A：他最慢10分鐘到，你跟他說，你不要電話中跟我說這個 B：好啦  3 ① 110年12月31日上午8時58分許 Ａ：0000000000號（林崑男）【受話】 Ｂ：0000000000號（陳金山）【發話】 ①佐證附表一編號3犯罪事實。 ②出處：警卷第75頁背面、第76頁。 ③通訊監察書： 　本院110年聲監續字第959號通訊監察書及所附電話附表（警卷第182頁及背面）。    B：你電話6點怎麼關機 A：沒關機，網路去按到，怎樣？ B：等一下要過來嗎？ A：我沒車，車子拋瞄在半路 B：沒油喔，拋瞄在那？ A：你先聯絡阿水，拿1500來對他有好處 B：我身上剩350 A：你350，叫他出1000，你們在自己去處理 B：阿水電話又打不通 A：我也打不通，要在等一下啦，我先去借200添油把車子牽回來 B：差不多幾點 A：10-11點 B：我等你   ② 110年12月31日上午9時45分許 Ａ：0000000000號（林崑男）【受話】 Ｂ：0000000000號（陳金山）【發話】     B：500現金有嗎？ A：麥寮公園，你到了打給我 B：好   ③ 110年12月31日上午9時47分許 Ａ：0000000000號（林崑男）【受話】 Ｂ：0000000000號（陳金山）【發話】     B：開車過來，我在車上用 A：你知道我家嗎？ B：我不知道你家，我頭暈 A：你在那裏？ B：我在三盛，我等一下過去公園，你車子開著，你珠子帶著，珠子我要 A：那個不是我的啦 B：500元現金，你珠子帶著，珠子我要 A：好啦   ④ 110年12月31日上午9時54分許 Ａ：0000000000號（林崑男）【受話】 Ｂ：0000000000號（陳金山）【發話】     A：你到了喔？ B：我正要出門 A：我直接過去你家找你 B：你珠子帶著，珠子我要，我現在去公園拿錢 A：跟誰拿？ B：阿昌 A：他有說要給你喔 B：有，你先在我家等我 A：好啦   ⑤ 110年12月31日上午10時14分許 Ａ：0000000000號（林崑男）【受話】 Ｂ：0000000000號（陳金山）【發話】     A：你在那裏？ B：我在公園等他拿錢給我 A：你在麥寮等我就好 B：你到我家啦 A：麥寮比較近啦 B：好啦，我在公園等你   ⑥ 110年12月31日上午11時08分許 Ａ：0000000000號（林崑男）【受話】 Ｂ：0000000000號（陳金山）【發話】     A：你到家了嗎？ B：我在家了 A：怕你危險 B：不會危險，吃完了，不夠啦 A：不夠，我去尿尿，你一個人用還不夠 B：不夠啦，騙小孩 A：我不要跟你講那個，到家就好 B：好啦  4 ① 111年1月20日下午1時16分許 Ａ：0000000000號（林崑男）【受話】 Ｂ：0000000000號（陳金山）【發話】 ①佐證附表一編號4犯罪事實。 ②出處：警卷第76頁及背面。 ③通訊監察書： 　本院111年聲監續字第2號通訊監察書及所附電話附表（警卷第185頁及背面）。    B：崑男你等一下要過來的時候拿1500過來 A：你還差人500，人家在討 B：我不是拿300給你了 A：我還拿200補，還差人500，搞不好是600 B：阿 A：我問問看，我再打給你 B：你拿1000塊過來，東西不要拿的太誇張，叫他弄多點 A：我問問他看還有沒有 B：好啦，你在打給我 A：好   ② 111年1月20日下午1時19分許 Ａ：0000000000號（林崑男）【受話】 Ｂ：0000000000號（陳金山）【發話】     A；有夠1000嗎？叫他剷多一點 A：你差人500元，什麼時候要還？你身上剩1000？沒零鈔嗎？ B：我沒有零鈔，我只有1000 A：你不是領錢了 B：我領了，但都還人家了，我不是有說過 A：你沒留幾千 B：我欠人還了 A：好啦，我等一下過去   ③ 111年1月20日下午1時32分許 Ａ：0000000000號（林崑男）【受話】 Ｂ：0000000000號（陳金山）【發話】     B：你叫他1000分成2包 A：隨便啦   ④ 111年1月20日下午2時29分許 Ａ：0000000000號（林崑男）【受話】 Ｂ：0000000000號（陳金山）【發話】     B：你到那裏了？ A：在橋上，下去就到你那了 B：快一點，我老婆三點就回家了 A：好  5 ① 111年1月24日中午12時40分許 Ａ：0000000000號（林崑男）【發話】 Ｂ：0000000000號（陳金山）【受話】 ①佐證附表一編號5犯罪事實。 ②出處：警卷第77頁。 ③通訊監察書： 　本院111年聲監續字第2號通訊監察書及所附電話附表（警卷第185頁及背面）。    A：金山你那隻手機還在嗎？ B：有 A：2000塊的糖仔〈安非他命〉你看好嗎？0000-0000跟你換好嗎？你看好嗎？ B：4000 A：4000沒辦法，你先問手機店，我是2000啦 B：2000現金嗎？ A：你要糖仔〈安非他命〉或是現金都可以 B：我要2000，然後1000的糖仔〈安非他命〉 A：不就扣1000起來 B：好 A：我先問我朋友 B：我等你  6 ① 110年12月29日上午11時39分許 Ａ：0000000000號（林崑男）【受話】 Ｂ：0000000000號（吳金水）【發話】 ①佐證附表一編號6犯罪事實。 ②出處：警卷第81頁及背面。 ③通訊監察書： 　本院110年聲監續字第959號通訊監察書及所附電話附表（警卷第182頁及背面）。    A：你是誰？ B：崑男喔，我金水啦 A：怎樣？ B：你在哪裡唱歌？ A：沒有啦，我在開車   ② 110年12月29日上午11時45分許 Ａ：0000000000號（林崑男）【受話】 Ｂ：0000000000號（吳金水）【發話】     B；崑男喔 A：ㄟ B：有辦法撥個1000元給我嗎？ A：好啦，我先買便當，買完再打給你 B：好喔   ③ 110年12月29日上午11時58分許 Ａ：0000000000號（林崑男）【發話】 Ｂ：0000000000號（吳金水）【受話】     B：你好 A：金水喔，你說要1000喔 B：阿 A：我要問問看 B：問問看再打電話給我 A：阿，怎樣？ B：好啦，問問看再打電話給我，我在喝酒 A：好   ④ 110年12月29日中午12時00分許 Ａ：0000000000號（林崑男）【發話】 Ｂ：0000000000號（吳金水）【受話】     A：阿水我等一下要過去再打給你 B：好   ⑤ 110年12月29日中午12時13分許 Ａ：0000000000號（林崑男）【發話】 Ｂ：0000000000號（吳金水）【受話】     A：阿水阿 B：ㄟ A：等一下過去1000就1000，不要再少了，我這個是別人的 B：不會少啦，我自己要拿的 A：好啦，我以為是金山 B：要去哪裡等 A：在麥寮公園 B：幾點？ Ａ：幾點喔，我大約在10分鐘過去 B：好   ⑥ 110年12月29日中午12時27分許 Ａ：0000000000號（林崑男）【發話】 Ｂ：0000000000號（吳金水）【受話】     A：我在公園了，你在公園嗎？ B：你說運動公園嗎？我在鎮南宮 A：鎮南宮啦 B：我在樹下等 A：等我一下，我紅綠燈轉過去就到了 B：好  7 ① 110年12月31日上午9時02分許 Ａ：0000000000號（林崑男）【受話】 Ｂ：0000000000號（吳金水）【發話】 ①佐證附表一編號7犯罪事實。 ②出處：警卷第81頁及背面。 ③通訊監察書： 　本院110年聲監續字第959號通訊監察書及所附電話附表（警卷第182頁及背面）。    B：崑男 A：你那裏要嗎？ B：1000啦 A：你約金山來 B：我不要跟金山 A：你要等我到10-11點，我先去添油牽車子 B：那麼晚嗎？你在那裏我去載你，保養場嗎…… A：你到土地公廟，紅綠燈右轉，直直下來就到了 B：到崑英那裏嗎？ A：好啦，不要跟金山講喔 B：好啦   ② 110年12月31日上午9時13分許 Ａ：0000000000號（林崑男）【受話】 Ｂ：0000000000號（吳金水）【發話】     B：我到你村庄的廟口了 A：你在那裏等我 B：好  8 ① 111年1月22日上午9時25分許 Ａ：0000000000號（林崑男）【受話】 Ｂ：0000000000號（吳金水）【發話】 ①佐證附表一編號8犯罪事實。 ②出處：警卷第83頁及背面。 ③通訊監察書： 　本院111年聲監續字第2號通訊監察書及所附電話附表（警卷第185頁及背面）。    B：崑男我看你1000還我啦 A：好啦 B：我去廟裡等你 A：晚一點 B：晚一點你打給我嗎？ A：好 B：好   ② 111年1月22日上午9時26分許 Ａ：0000000000號（林崑男）【發話】 Ｂ：0000000000號（吳金水）【受話】     A：晚一點我再拿給你，不然就是禮拜一再給你，我禮拜一會有8-9萬元…………不然現在快過年了，都會抓很緊 B：好啦 A：如果有，我會多拿一點給你 B：好啦   ③ 111年1月22日中午12時42分許 Ａ：0000000000號（林崑男）【發話】 Ｂ：0000000000號（吳金水）【受話】     A：阿水，你來臺西安西府 B：有了嗎？ A：ㄟㄟ B：我到了要10幾分喔 A：你到了再打給，我再出去 B：好   ④ 111年1月22日中午12時55分許 Ａ：0000000000號（林崑男）【受話】 Ｂ：0000000000號（吳金水）【發話】     B：我到了，我到安西府作戲的這裡 A：好，我轉過去你就看到我了 B：好  9 ① 111年1月25日上午9時34分許 Ａ：0000000000號（林崑男）【發話】 Ｂ：0000000000號（吳金水）【受話】 ①佐證附表一編號9犯罪事實。 ②出處：警卷第84頁及背面。 ③通訊監察書： 　本院111年聲監續字第2號通訊監察書及所附電話附表（警卷第185頁及背面）。    A：朋友問你要不要？朋友再問？不然過年後是漲價喔，看你要不要一起 B：誰在約阿？ A：阿發他們，現在出來的都不錯 B：現在都沒錢，我先湊錢再跟你聯絡 A：你可以約金山合資 B：現在要借錢很難 A：你可以約金山，他有一筆錢下來 B：好啦，我問問   ② 111年1月25日下午1時45分許 Ａ：0000000000號（林崑男）【受話】 Ｂ：0000000000號（吳金水）【發話】     B：崑男，欠你1000要拿去哪裡給你？ A：同安村廟 B：好啦，10分鐘 A：你到了打給我 B：10分鐘 A：好   ③ 111年1月25日下午1時52分許 Ａ：0000000000號（林崑男）【受話】 Ｂ：0000000000號（吳金水）【發話】     A：我馬上到 B：到了啦，快一點 A：好  10 ① 111年1月28日上午11時1分許 Ａ：0000000000號（林崑男）【受話】 Ｂ：0000000000號（吳金水）【發話】 ①佐證附表一編號10犯罪事實。 ②出處：警卷第84頁背面、第85頁。 ③通訊監察書： 　本院111年聲監續字第2號通訊監察書及所附電話附表（警卷第185頁及背面）。    B：崑男我先欠你500啦，等小孩包紅包給我，我在還你2000，我先欠你500啦，好嗎？ A：你甚麼時候要拿？ B：10分鐘 A：ll點半啦 B：還要那麼久 A：沒關係啦，我再拿給去 B：好   ② 111年1月28日上午11時40分許 Ａ：0000000000號（林崑男）【受話】 Ｂ：0000000000號（吳金水）【發話】     A：你等一下，我馬上出去 B：好  11 ① 111年1月31日下午5時31分許 Ａ：0000000000號（林崑男）【受話】 Ｂ：0000000000號（吳金水）【發話】 ①佐證附表一編號11犯罪事實。 ②出處：警卷第85頁背面、第86頁。 ③通訊監察書： 　本院111年聲監續字第2號通訊監察書及所附電話附表（警卷第185頁及背面）。    A：阿水 B：我欠你1500好嗎？ A：我等一下再打給你 B：多久？ A：半個小時，我剛剛在睡覺   ② 111年1月31日晚間6時21分許 Ａ：0000000000號（林崑男）【受話】 Ｂ：0000000000號（吳金水）【發話】     A：還沒聯絡上，我晚一點再打給你 B：找不到人嗎？ A：有啦，要過去台西拿，太晚就明天 B：好啦   ③ 111年1月31日晚間8時48分許 Ａ：0000000000號（林崑男）【受話】 Ｂ：0000000000號（吳金水）【發話】     B：還沒有拿到嗎？ A：有阿，我再20分鐘拿給你，我現在在麥寮要拿 B：好 A：我回去打給你   ④ 111年1月31日晚間9時08分許 Ａ：0000000000號（林崑男）【發話】 Ｂ：0000000000號（吳金水）【受話】     A：可以過來了 B：欠你2000，弄漂亮一點 A：好好好，你不是說朋友500 B：那個沒關係，改天啦 A：好啦 B：我10分鐘到 A：好  12 ① 111年2月3日中午12時7分許 Ａ：0000000000號（林崑男）【受話】 Ｂ：0000000000號（吳金水）【發話】 ①佐證附表一編號12犯罪事實。 ②出處：警卷第86頁背面。 ③通訊監察書： 　本院111年聲監續字第2號通訊監察書及所附電話附表（警卷第185頁及背面）。    B：我欠你1000好嗎？ A：要用欠的喔 B：沒有啦 A：要拿喔 B：我15分鐘到 A：你欠我1000要拿回去嗎？ B：要啦，要拿回來 A：你要拿給我喔 B：ㄟ阿 A:好啦，你10分鐘到   ② 111年2月3日中午12時28分許 Ａ：0000000000號（林崑男）【受話】 Ｂ：0000000000號（吳金水）【發話】     A；我現在過去 B：好啦  13 ① 111年2月9日下午3時31分許 Ａ：0000000000號（林崑男）【受話】 Ｂ：0000000000號（吳金水）【發話】 ①佐證附表一編號13犯罪事實。 ②出處：警卷第87頁背面、第88頁。 ③通訊監察書： 　本院111年聲監續字第67號通訊監察書及所附電話附表（警卷第186頁及背面）。    B：在睡覺嗎 A：ㄟ阿 B：你那裡還有石頭嗎？ A：要一顆嗎？我去幫你問問看 B：要1000啦 A：我在10分鐘打給你 B：好啦   ② 111年2月9日下午3時50分許 Ａ：0000000000號（林崑男）【發話】 Ｂ：0000000000號（吳金水）【受話】     A：現在過來啦 B：現在過去喔 A：廟裡啦 B：大廟是不是有一個停車場 A：有 B：在那裏啦 A：好  14 ① 111年2月12日下午5時38分許 Ａ：0000000000號（林崑男）【受話】 Ｂ：0000000000號（吳金水）【發話】 ①佐證附表一編號14犯罪事實。 ②出處：警卷第88頁及背面。 ③通訊監察書： 　本院111年聲監續字第67號通訊監察書及所附電話附表（警卷第186頁及背面）。     B：你在睡覺喔 A：ㄟ阿，你要嗎？ B：我要1000啦 A：我先拿錢給別人 B：你說甚麼？ A：沒有啦，我問我朋友看看 B：你身上沒有喔 A：ㄟ啦，他又沒有丟給我，我先問我朋友 B：好啦1000 A：好   ② 111年2月12日下午5時41分許 Ａ：0000000000號（林崑男）【發話】 Ｂ：0000000000號（吳金水）【受話】     A：阿水，你去五條港安西府等我，我現在要過去那裏，剛好在旁邊而已，我幫你處理，你多久會到？ B：15分鐘 A：好啦，跟我差不多 B：好  15 ① 111年2月15日上午11時5分許 Ａ：0000000000號（林崑男）【發話】 Ｂ：0000000000號（吳金水）【受話】 ①佐證附表一編號15犯罪事實。 ②出處：警卷第88頁背面、第89頁。 ③通訊監察書： 　本院111年聲監續字第67號通訊監察書及所附電話附表（警卷第186頁及背面）。     A：阿水，我朋友剛拿回來，你要嗎？ B：你說怎樣？ A：我朋友剛拿回來要，問你們要不要？ B：他那個那麼少，誰吃得起 A：你說怎樣？ B：太少了 A：不會啦，之前那個是台西的，現在這個是同安村人的 B：同安村喔 A：ㄟ阿不同人了，這個東西是很好的 B：下午我在打給你 A：好   ② 111年2月15日下午1時49分許 Ａ：0000000000號（林崑男）【受話】 Ｂ：0000000000號（吳金水）【發話】     A：阿水，怎樣？ B：ㄟ~~欠你1000、石頭1000啦 A：好啦，我過去跟我朋友拿一下，你在廟等我 B：我10分鐘才會到 A：我先過去拿差不多 B：好，弄漂亮一點 A：好   ③ 111年2月15日下午2時6分許 Ａ：0000000000號（林崑男）【受話】 Ｂ：0000000000號（吳金水）【發話】     B：我在停車場 A：好，我馬上到，我過去拿一下馬上到  16 ① 111年2月17日上午10時27分許 Ａ：0000000000號（林崑男）【受話】 Ｂ：0000000000號（吳金水）【發話】 ①佐證附表一編號16犯罪事實。 ②出處：警卷第89頁及背面。 ③通訊監察書： 　本院111年聲監續字第67號通訊監察書及所附電話附表（警卷第186頁及背面）。     A：你誰？阿水喔 B：在睡覺嗎？ A：我先打給我朋友再打給你 B：看有沒有嗎？ A：ㄟ啦，我再打給你   ② 111年2月17日上午10時45分許 Ａ：0000000000號（林崑男）【發話】 Ｂ：0000000000號（吳金水）【受話】     A：你現在過來 B：好啦，10分鐘到，弄漂亮一點，欠你1000喔 A：好  17 ① 111年2月19日中午12時9分許 Ａ：0000000000號（林崑男）【受話】 Ｂ：0000000000號（吳金水）【發話】 ①佐證附表一編號17犯罪事實。 ②出處：警卷第89頁背面、第90頁。 ③通訊監察書： 　本院111年聲監續字第67號通訊監察書及所附電話附表（警卷第186頁及背面）。    A：我朋友約20分鐘前打電話給我，他人在難過，要查謀，1+4的，他問你要不要石頭啦？問發仔 B：聽不懂？ A：看你要石頭嗎？ B：拿石頭喔 A：他的錢剛好不夠，拿軟的，查謀，1+3的東西，你不知道嗎？ B：不知道啦，我就是要硬的 A：我現在過去，你從紅綠燈下開，過來轉進來我村莊，大約200公尺，他在那裏，你如果要，現在過來，我跟他拿去給你 B：我10分鐘到 A：好 B：石頭欠他1000，弄漂亮一點 A：好，我出門打給你   ② 111年2月19日中午12時24分許 Ａ：0000000000號（林崑男）【受話】 Ｂ：0000000000號（吳金水）【發話】     A：你到了喔？我打給我朋友 B：恩   ③ 111年2月19日中午12時40分許 Ａ：0000000000號（林崑男）【發話】 Ｂ：0000000000號（吳金水）【受話】     B：停車場啦 A：我沒看到你的人 B：我到了 A：你來我村莊大廟 B：停車場比較不會奇怪 A：你可以直接回去比較快，你來大廟啦 B：好  18 ① 111年3月2日上午10時58分許 Ａ：0000000000號（林崑男）【發話】 Ｂ：0000000000號（吳金水）【受話】 ①佐證附表一編號18犯罪事實。 ②出處：警卷第90頁背面、第91頁。 ③通訊監察書： 　本院111年聲監續字第67號通訊監察書及所附電話附表（警卷第186頁及背面）。    B：有嗎？ A：有啦，你20分鐘後到同安村大廟等 B：停車場啦 A：我叫我朋友過去 B：20分鐘喔 A：恩   ② 111年3月2日上午11時2分許 Ａ：0000000000號（林崑男）【發話】 Ｂ：0000000000號（吳金水）【受話】     A：你昨天不是說要3+1？ B：沒有啦，要石頭而巳，沒有要3+1，20分鐘後見面嗎？ A：石頭要晚一點 B：好啦   ③ 111年3月2日上午11時7分許 Ａ：0000000000號（林崑男）【發話】 Ｂ：0000000000號（吳金水）【受話】     A：你20分鐘後到同安村大廟等 B：停車場啦 A：好啦  
附表三：扣案物
物品名稱 數量 持有人 卷證出處 OPPO行動電話（含門號0000000000號晶片卡壹張） 壹支 林崑男 本院111年度聲搜字第133號搜索票、雲林縣警察局斗南分局搜索扣押筆錄、扣押物品目錄表（警卷第156頁至第160頁）。